sl-SI: Vrsta središča rozete: Prazna sredina; Sredina z gumbom; Holografski vstavek; Vstavek z logotipom; Sredina z medaljonom; Vstavek s fotografijo; Natisnjen vstavek; Vstavek z besedilom; Drugo
de: Typ des Rosettenmittelteils: Leeres Zentrum; Button-Zentrum; Holografischer Einsatz; Logo-Einsatz; Medaillon-Zentrum; Foto-Einsatz; Bedruckter Einsatz; Texteinsatz; Sonstige
zh-TW: 花結中心類型: 空白中心; 鈕扣中心; 全息插入飾片; 標誌插入飾片; 獎章中心; 相片插入飾片; 印刷插入飾片; 文字插入飾片; 其他
zh-CN: 玫瑰花结中心类型: 空白中心; 纽扣中心; 全息插件; logo 插件; 奖章中心; 照片插件; 印刷插件; 文字插件; 其他
th: แบบศูนย์กลางรูปดอกกุหลาบ: ตรงกลางว่าง; ตรงกลางแบบปุ่ม; แผ่นแทรกโฮโลแกรม; แผ่นแทรกโลโก้; ตรงกลางแบบเหรียญ; แผ่นแทรกรูปภาพ; แผ่นแทรกพิมพ์ลาย; แผ่นแทรกข้อความ; อื่นๆ
sv: Rosettcentrumtyp: Tomt centrum; Knappcentrum; Holografisk insats; Insats med logotyp; Medaljongcentrum; Fotoinsats; Tryckt insats; Textinsats; Övrigt
sk-SK: Typ stredu rozety: Prázdny stred; Gombíkový stred; Holografická vložka; Vložka s logom; Medailónový stred; Fotografická vložka; Potlačená vložka; Textová vložka; Iné
vi: Kiểu trung tâm hình hoa hồng: Tâm trống; Tâm dạng nút; Mảnh ghép holographic; Mảnh ghép logo; Tâm dạng huy chương; Mảnh ghép ảnh; Mảnh ghép in; Mảnh ghép văn bản; Khác
hu: Rozetta középpontjának típusa: Üres közép; Gomb közép; Holografikus betét; Logóbetét; Medál közép; Fényképbetét; Nyomtatott betét; Szövegbetét; Egyéb
hr-HR: Vrsta centra rozete: Prazna sredina; Sredina s gumbom; Holografski umetak; Umetak s logotipom; Sredina s medaljonom; Umetak s fotografijom; Tiskani umetak; Umetak s tekstom; Ostalo
ru: Тип центрального элемента розетки: Пустой центр; Центр с кнопкой; Голографическая вставка; Вставка с логотипом; Центр с медальоном; Вставка с фото; Вставка с принтом; Вставка с текстом; Другое
el: Τύπος κεντρικής ροζέτας: Κενό κέντρο; Κέντρο με κουμπί; Ολογραφικό ένθετο; Ένθετο με λογότυπο; Κέντρο με μετάλλιο; Ένθετο με φωτογραφία; Τυπωμένο ένθετο; Ένθετο με κείμενο; Άλλο
nl: Rozet middentype: Blanco centrum; Knoopcentrum; Holografische insert; Logo-insert; Medailloncentrum; Foto-insert; Gedrukte insert; Tekst-insert; Overige
fr: Type de centre de la cocarde: Centre vierge; Centre bouton; Insert holographique; Insert de logo; Centre médaillon; Insert photo; Insert imprimé; Insert de texte; Autre
nb: Rosett-sentertype: Tomt senter; Knappesenter; Holografisk innlegg; Logoinnlegg; Medaljongsenter; Fotoinnlegg; Trykket innlegg; Tekstinnlegg; Annet
lt-LT: Rozetės centro tipas: Tuščias centras; Sagos formos centras; Holografinis įdėklas; Logotipo įdėklas; Medaliono formos centras; Nuotraukos įdėklas; Spausdintas įdėklas; Teksto įdėklas; Kita
pl: Typ środka rozety: Puste centrum; Centrum ze znaczkiem przypinanym; Wkładka holograficzna; Wkładka z logo; Centrum z medalionem; Wkładka ze zdjęciem; Wkładka z nadrukiem; Wkładka tekstowa; Inne
pt-PT: Tipo de centro da roseta: Centro em branco; Centro de botão; Inserção holográfica; Inserção de logótipo; Centro de medalhão; Inserção de foto; Inserção impressa; Inserção de texto; Outro
fi: Ruusukkeen keskiosan tyyppi: Tyhjä keskusta; Painikekeskusta; Holografinen sisäke; Logosisäke; Mitalikeskusta; Valokuvasisäke; Painettu sisäke; Tekstisisäke; Muu
da: Rosetcentertype: Blank midte; Knap-midte; Holografisk indlæg; Logoindlæg; Medaljon-midte; Fotoindlæg; Trykt indlæg; Tekstindlæg; Andet
bg-BG: Тип център на розетка: Празен център; Център с копче; Холографска вложка; Вложка с лого; Център с медальон; Вложка със снимка; Отпечатана вложка; Вложка с текст; Друго
cs: Typ kokardy uprostřed: Prázdný střed; Střed s odznakem; Holografická vložka; Vložka s logem; Střed s medailí; Vložka s fotografií; Potištěná vložka; Vložka s textem; Jiné
pt-BR: Roseta tipo de centro: Centro em branco; Centro com botão; Inserção holográfica; Inserção de logo; Centro com medalhão; Inserção de foto; Inserção impressa; Inserção de texto; Outro
es: Tipo de centro de la roseta: Centro en blanco; Centro de botón; Inserto holográfico; Inserto de logo; Centro de medallón; Inserto de foto; Inserto impreso; Inserto de texto; Otro
en: Rosette center type: Blank center; Button center; Holographic insert; Logo insert; Medallion center; Photo insert; Printed insert; Text insert; Other
it: Tipo di centro della coccarda: Centro vuoto; Centro a bottone; Inserto olografico; Inserto con logo; Centro a medaglione; Inserto con foto; Inserto stampato; Inserto con testo; Altro
tr: Rozet merkez tipi: Boş merkez; Düğme merkez; Holografik ek; Logo eki; Madalyon merkez; Fotoğraf eki; Baskılı ek; Metin eki; Diğer
ja: ロゼット型センタータイプ: ブランクセンター; ボタンセンター; ホログラフィックインサート; ロゴインサート; メダリオンセンター; 写真インサート; プリントインサート; テキストインサート; その他
ko: 로제트 중앙 장식 유형: 빈 센터; 버튼 센터; 홀로그램 인서트; 로고 인서트; 메달리온 센터; 사진 인서트; 인쇄형 인서트; 텍스트 인서트; 기타
ro-RO: Tip de centru al rozetei: Centru gol; Centru cu buton; Inserție holografică; Inserție cu siglă; Centru tip medalion; Inserție foto; Inserție imprimată; Inserție cu text; Altele